臺灣臺中地方法院刑事判決　94年度訴字第2008號
被　　　告　甲○○
指定辯護人　本院公設辯護人　乙○○
上列被告因毒品危害防制條例案件，經檢察官提起公訴（九十四
年度毒偵字第一九五九號），被告於準備程序中就被訴事實為有
罪之陳述，本院合議庭裁定由受命法官獨任進行簡式審判程序，
本院判決如下：
    主  文
甲○○連續施用第一級毒品，累犯，處有期徒刑壹年陸月，扣案
之第一級毒品海洛因參包（扣案時合計淨重貳拾壹點肆公克，送
法務部調查局鑑定結果合計淨重貳拾點零陸公克，空包裝重壹點
參陸公克）沒收銷燬之；注射針筒拾參支、夾鏈袋壹包及塑膠鏟
管壹支均沒收。又連續施用第二級毒品，累犯，處有期徒刑陸月
，扣案之第二級毒品安非他命壹包（毛重零點肆公克）沒收銷燬
之。應執行有期徒刑壹年拾月。扣案之第一級毒品海洛因參包（
扣案時合計淨重貳拾壹點肆公克，送法務部調查局鑑定結果合計
淨重貳拾點零陸公克，空包裝重壹點參陸公克），第二級毒品安
非他命壹包（毛重零點肆公克）均沒收銷燬之，注射針筒拾參支
、夾鏈袋壹包及塑膠鏟管壹支均沒收。
    犯罪事實
一、甲○○前因違反肅清煙毒條例案件，經本院以八十三年度訴
    字第三七七二號判處有期徒刑三年四月確定，假釋後撤銷假
    釋，於民國九十二年十月一日，執行殘刑縮刑期滿而執行完
    畢。復因施用毒品案件，經送觀察、勒戒後，認有繼續施用
    毒品傾向，經依本院裁定令入戒治處所施以強制戒治後，業
    於八十八年十二月四日停止戒治，所餘戒治期間付保護管束
    ，於八十九年七月五日交付保護管束期滿，經台灣台中地方
    法院檢察署檢察官於九十年九月五日，以九十年度戒毒偵字
    第四二二號為不起訴處分確定。詎其仍不知悔改，於前開強
    制戒治執行完畢後五年內，復基於施用第一級毒品之概括犯
    意，自九十四年二月十五日晚上起，至同年三月二十六日下
    午四時許止，在臺中市○區○○○街一六七號住處，連續施
    用第一級毒品海洛因三次；另基於施用第二級毒品之概括犯
    意，自九十三年八月十五日起，至九十四年三月二十九日凌
    晨一時十五分許為警查獲往前回溯九十二小時內之某時止（
    其被查獲至採尿期間，因為警監控中，不可能施用毒品，應
    予扣除），在上址住處等地，連續施用第二級毒品安非他命
    多次。嗣於九十四年三月二十八日晚上九時三十分許，在上
    址住處，為警持搜索票執行搜索而查獲，並扣得第一級毒品
    海洛因三包（扣案時合計淨重二一點四公克，送法務部調查
    局鑑定結果合計淨重二○點○六公克，空包裝重一點三六公
    克），第二級毒品安非他命一包（毛重○點四公克），注射
    針筒十三支、夾鏈袋一包及塑膠鏟管一支等物。
二、案經臺中市警察局第一分局報請臺灣臺中地方法院檢察署檢
    察官偵查起訴。
    理    由
一、上開犯罪事實，業經被告自白不諱，被告於本院審理時坦承
    稱：「我自九十三年八月十五日到九十四年三月二十六日有
    施用第一級毒品，地點台中市○○○路五九三號二樓施用，
    以打針方式施用，約三天施用一次。另九十三年八月十五日
    起到九十四年三月二十七日止有施用第二級毒品，地點也是
    在十甲東路，我是用玻璃球燒烤的方式施用的，扣案的東西
    均是我的」等語。此外並有中山醫學附設醫院尿液檢驗結果
    報告書一份，及第一級毒品海洛因三包（扣案時合計淨重二
    一點四公克，送法務部調查局鑑定結果合計淨重二○點○六
    公克，空包裝重一點三六公克），第二級毒品安非他命一包
    （毛重○點四公克），注射針筒十三支、夾鏈袋一包及塑膠
    鏟管一支等物扣案可證。被告於送觀察、勒戒執行完畢釋放
    後，五年內再犯本件施用毒品犯行，其罪行堪予認定。
二、按海洛因、安非他命係毒品危害防制條例第二條第二項第一
    款、第二款所定之第一級毒品、第二級毒品，不得非法施用
    。是以核被告自九十三年八月十五日起，至九十四年三月二
    十七日止，連續施用第一級毒品海洛因、及第二級毒品安非
    他命多次，分別係犯毒品危害防制條例第十條第一項、第二
    項之施用第一級、第二級毒品罪。被告持有第一級毒品海洛
    因及第二級毒品安非他命後，進而施用，其持有之低度行為
    應為施用之高度行為所吸收，不另論以持有第一級毒品罪及
    持有第二級毒品罪。另被告先後多次施用第一級毒品海洛因
    、第二級毒品安非他命之犯行，於緊接之時間，以相同之方
    法為之，自係觸犯構成要件相同之罪，顯係基於概括犯意為
    之，應依連續犯之規定論以一罪，並依法加重其刑。又被告
    甲○○前因違反肅清煙毒條例案件，經本院以八十三年度訴
    字第三七七二號判處有期徒刑三年四月確定，假釋後撤銷假
    釋，於九十二年十月一日，執行殘刑縮刑期滿而執行完畢，
    有臺灣臺中地方法院檢察署刑案資料查註紀錄表、及臺灣高
    等法院被告前案紀錄表各一份附卷可按，其於五年內再犯本
    件有期徒刑之罪，均為累犯，應依法遞加重其刑。又被告所
    犯上開二罪，犯意各別，行為互殊，罪名不同，應分論併罰
    。爰審酌被告因施用毒品案件，經裁定送觀察勒戒及強制戒
    治後，竟仍不知戒惕，再度違犯本件毒品危害防制條例第十
    條第一項及第二項之罪，無視於毒品對於自身健康之戕害及
    國家對於杜絕毒品犯罪之禁令；其犯罪之動機、目的單純；
    又施用毒品係自戕行為，犯罪手段平和，亦未因此而危害他
    人，所生損害非大，且被告堅決表示悔改意志，自白犯罪；
    再考之其於犯後坦承犯行，態度良好，並參諸施用毒品者均
    有相當程度之成癮性及心理依賴，其犯罪心態與一般刑事犯
    罪之本質並不相同，應側重以適當之醫學治療及心理矯治處
    遇為宜等一切情狀，分別量處如主文所示之刑，並定其應執
    行之刑，以示懲儆。扣案之第一級毒品海洛因三包（扣案時
    合計淨重二一點四公克，送法務部調查局鑑定結果合計淨重
    二○點○六公克，空包裝重一點三六公克），第二級毒品安
    非他命一包（毛重○點四公克）應依毒品危害防制條例第十
    八條第一項前段規定宣告沒收並諭知銷燬之，注射針筒十三
    支、夾鏈袋一包及塑膠鏟管一支，為被告所有，供犯罪所用
    之物，業經被告供承在卷，應依刑法第三十八條第一項第二
    款規定諭知沒收。
據上論斷，應依刑事訴訟法第二百七十三條之一第一項、第二百
九十九條第一項前段，毒品危害防制條例第十條第一項、第二項
、第十八條第一項前段，刑法第十一條、第五十六條、第四十七
條、第三十八條第一項第二款、第五十一條第五款，判決如主文
。
中　　華　　民　　國九十四　　年　　十　　月　　七　　日
                            臺灣臺中地方法院刑事第十五庭
                                    法  官  黃 松 竹
上正本證明與原本無異。
如不服本判決，應於送達後十日內向本院提出上訴狀（須附繕本
），上訴於臺灣高等法院臺中分院。
                                    書記官  董 美 惠
中　　華　　民　　國九十四　　年　　十　　月　　七　　日
附錄論罪科刑法條
毒品危害防制條例第十條
施用第一級毒品者，處六月以上五年以下有期徒刑。
施用第二級毒品者，處三年以下有期徒刑。
